臺灣彰化地方法院員林簡易庭小額民事判決
111年度員小字第286號
原      告  蕭世豪  
被      告  楊凱傑  
上列當事人間請求損害賠償事件，本院於民國111年9月30日言詞
辯論終結，判決如下：
    主　文
被告應給付原告新臺幣參萬貳仟元。
訴訟費用新臺幣壹仟元由被告負擔。
本判決第一項得假執行；但被告如以新臺幣參萬貳仟元為原告預
供擔保，得免為假執行。
    事實及理由
一、原告主張：被告可預見金融帳戶係個人理財之重要工具，為
    關係個人財產、信用之表徵，如交予不具信賴關係之他人使
    用，可能被不法犯罪集團所利用，以遂行實施財產犯罪後隱
    匿、掩飾犯罪所得去向，並藉以逃避追查，竟基於縱有人利
    用其名下金融帳戶實施財產犯罪，亦不違背其本意之幫助洗
    錢及幫助詐欺取財等犯意，由被告於民國110年12月間某日
    ，在彰化縣溪湖鎮溪湖國中對面之統一超商，將其申辦之台
    中銀行帳戶(帳號000000000000)存摺、金融卡(含密碼)、網
    路銀行帳號及密碼等資料，以新臺幣（下同）1萬元之代價
    ，提供予真實姓名年籍不詳之人，並取得該不詳之人所交付
    的1萬元款項。嗣該不詳之人所屬詐欺集團成員取得上開帳
    戶資料後，即基於意圖為自己不法所有之詐欺取財、洗錢等
    犯意，於附表所示之時間，以附表所示之方式，詐騙原告，
    致使原告陷於錯誤，因而轉帳至上開被告申辦之台中銀行帳
    戶內。該詐欺集團成員旋即利用網路銀行轉帳方式，自上開
    被告申辦之台中銀行帳戶，將原告遭詐欺款項轉入其他帳戶
    內，使原告受有32,000元之財產損害，爰依侵權行為法律關
    係提起本件訴訟等語，並聲明：被告應給付原告32,000元。
二、被告則以：使用伊帳戶之人已被捉到，但伊沒有能力付錢。
    對這個刑事案件判決，沒意見等語。並聲明：原告之訴駁回
    。
三、本院得心證之理由
  ㈠原告主張被告上開行為導致自己受騙32,000元，致使受有損
    害等事實，已經本院111年度金簡字第53號刑事簡易判決被
    告犯幫助洗錢罪，處有期徒刑3月，併科罰金1萬元，罰金如
    易服勞役，以1,000元折算1日(被告所為，係犯刑法第30條
    第1項前段、第339條第1項之幫助詐欺取財罪，及刑法第30
    條第1項前段、洗錢防制法第14條第1項之幫助洗錢罪。被告
    以單一交付金融帳戶資料之幫助行為，同時觸犯上開數罪名
    ，為想像競合犯，應依刑法第55條規定，從一重之幫助洗錢
    罪處斷)，此有該案刑事判決書可證，且為被告所不爭執，
    原告上開主張自堪信為真實。
  ㈡按因故意或過失，不法侵害他人之權利者，負損害賠償責任
    。故意以背於善良風俗之方法，加損害於他人者亦同；數人
    共同不法侵害他人之權利者，連帶負損害賠償責任；不能知
    其中孰為加害人者，亦同。造意人及幫助人，視為共同行為
    人，民法第184條第1項、第185條分別定有明文。是數人共
    同為侵權行為致加害於他人時，本各有賠償其損害全部之責
    。是被告提供台中銀行帳戶存摺、金融卡(含密碼)、網路銀
    行帳號及密碼等資料之行為，於共同侵害被害人之目的範圍
    內，為幫助他人使其容易遂行詐欺取財行為，被告之行為，
    為原告所生損害之共同原因，在民事上與其他詐欺原告之正
    犯構成共同侵權行為，自應就原告此部分之損害，負連帶賠
    償之責。雖該案刑事判決書記載被告僅收得1萬元，然被告
    既是參與整個詐欺集團對於原告犯罪之一環，自應由整個詐
    欺集團負擔連帶賠償原告之責任，被告不得以其報酬與所詐
    欺之金額不成比例，即得對於原告之侵權行為責任為卸責，
    至報酬比例部分，應係詐欺集團內部責任之分擔，被告如已
    賠償原告，自應依連帶責任內部分擔規定，請求其他參與詐
    欺集團成員各自分擔其責任及賠償金額。
　㈢綜上所述，原告依侵權行為損害賠償之法律關係，請求被告
    給付32,000元，為有理由，應予准許。
四、本件原告勝訴部分，係依小額程序所為被告敗訴之判決，依
    民事訴訟法第436條之20規定，應依職權宣告假執行。並依
    同法第392條第2項，依職權為被告預供擔保，得免為假執行
    之宣告。
五、本件事證已臻明確，原告與被告其餘攻擊防禦方法及所提證
    據，於判決結果不生影響，爰不一一論列。
六、訴訟費用負擔之依據：民事訴訟法第78條。本件第一審訴訟
    費用為1,000元（原告繳納）應由敗訴之被告負擔。
中　　華　　民　　國　　111 　年　　10　　月　　14　　日
                  臺灣彰化地方法院員林簡易庭
                          法  官  楊鑫忠
以上正本係照原本作成。
如對本判決不服，得於送達後20日內以判決違背法令為理由，向
本院提起上訴狀(須附繕本)。
中　　華　　民　　國　　111 　年　　10　　月　　14　　日
                           書記官  張清秀　　                         
附表：
編號 原告遭詐騙情形 原告匯款時間 原告匯款金額 原告匯入帳戶 1 該詐欺集團成員於110年12月24日，以通訊軟體LINE與原告聯絡，佯稱「有操作股票平台程式獲利的方式，惟必須先匯款始能操作」等語，致使原告陷於錯誤，依對方指示方式辦理，因而轉帳至右列帳戶內。 110年12月25日12時16分許   32,000元    被告申辦之台中銀行帳戶(帳號0000000 00000)內